【裁判字號】    95,訴,1798
【裁判日期】    951013
【裁判案由】    毒品危害防制條例
【裁判全文】
臺灣桃園地方法院刑事判決              95年度訴字第1798號
公  訴  人  台灣桃園地方法院檢察署檢察官
被      告  甲○○
                    （現在台灣桃園監獄執行中）
上列被告因違反毒品危害防治條例案件，經檢察官提起公訴（94
年度毒偵字第3529號），被告於準備程序中就被訴事實為有罪之
陳述，經本院合議庭裁定由受命法官獨任行簡式審判程序，茲判
決如下：
    主  文
甲○○施用第一級毒品，累犯，處有期徒刑拾壹月。扣案之含第
一級毒品海洛因殘液之注射針筒壹支沒收銷燬之。
    事  實
一、甲○○前因施用毒品案件，經本院以89年度毒聲字第6148號
    裁定送觀察、勒戒後，認無繼續施用毒品之傾向，於民國89
    年10月21日執行完畢出所，由台灣桃園地方法院檢察署檢察
    官於89年10月20日，以89年度毒偵字第5290號為不起訴處分
    確定；復因施用毒品案件，經本院以92年度毒聲字第2352號
    裁定送觀察、勒戒，認有繼續施用之傾向，於92年9 月2 日
    執行完畢，經本院以92年度毒聲字第2554號裁定送強制戒治
    ，並由台灣桃園地方法院檢察署檢察官於92年9 月19日以92
    年度毒偵字第2319號聲請簡易判決處刑，經本院於93年1 月
    8 日以92年度訴字第1718號判處有期徒刑8 月確定，甫於94
    年1 月21日縮刑期滿執行完畢（構成累犯），前開強制戒治
    並於93年1 月9 日因法律修正出所。又於94年9 月間因施用
    第一級毒品海洛因案件，經本院以94年度訴字第2518號判處
    有期徒刑10月確定（現正執行中）。甲○○並未戒除毒癮，
    復於前開觀察勒戒執行完畢後5 年內，即於95年6 月27日晚
    間8 時許，在桃園縣桃園市○○路住處，以將海洛因加水再
    以注射針筒施打方式，施用第一級毒品海洛因一次，嗣為在
    桃園縣桃園市○○路168 號前查獲，並扣得其所有、供其施
    用第一級毒品海洛因且內含海洛因殘液之注射針筒一支。
二、案經桃園縣政府警察局桃園分局報請台灣桃園地方法院檢察
    署檢察官偵查起訴。
    理  由
一、本件被告甲○○所犯係死刑、無期徒刑、最輕本刑為3 年以
    上有期徒刑以外之罪，其於準備程序中就被訴事實為有罪之
    陳述，經法官告知簡式審判程序之旨，並聽取公訴人、被告
    之意見後，依刑事訴訟法第273 條之1 第1 項規定，經本院
    合議庭裁定，由受命法官獨任進行簡式審判程序，並為審理
    判決，合先敘明。
二、上開犯罪事實，業經被告於警詢、偵查及本院審理中坦承不
    諱，被告為警所採尿液送請台灣檢驗科技股份有限公司檢驗
    結果，呈可待因及嗎啡之陽性反應，有桃園縣政府警察局桃
    園分局被採尿人姓名對照表及台灣檢驗科技股份有限公司94
    年10月6 日濫用藥物尿液檢驗報告各1 紙在卷可稽（見95年
    度毒偵字第3529號第16頁及第35頁）；此外，另有被告遭查
    獲時扣得內含海洛因殘液之注射針筒一支可資佐證，是上揭
    事實，除被告不利於己自白外，並有前述補強證據可佐，足
    徵被告自白與事實相符，堪予採信。又被告前因施用毒品案
    件，經本院以89年度毒聲字第6148號裁定送觀察、勒戒後，
    認無繼續施用毒品之傾向，於89年10月21日執行完畢出所，
    由台灣桃園地方法院檢察署檢察官於89年10月20日，以89年
    度毒偵字第5290號為不起訴處分確定；復因施用毒品案件，
    經本院以92年度毒聲字第2352號裁定送觀察、勒戒，認有繼
    續施用之傾向，於92年9 月2 日執行完畢，經本院以92年度
    毒聲字第2554號裁定送強制戒治，並由台灣桃園地方法院檢
    察署檢察官於92年9 月19日以92年度毒偵字第2319號聲請簡
    易判決處刑，經本院於93年1 月8 日以92年度訴字第1718
    號判處有期徒刑8 月確定，甫於94年1 月21日縮刑期滿執行
    完畢，前開強制戒治並於93年1 月9 日因法律修正出所，又
    於94年9 月間因施用第一級毒品海洛因案件，經本院以94年
    度訴字第2518號判處有期徒刑10月確定（現正執行中）等情
    ，有刑案資料查註紀錄表、全國施用毒品案件記錄表、受觀
    察勒戒人毒品及前科紀錄簡列表、台灣高等法院被告全國前
    案紀錄表各一份在卷為憑，其於前開觀察勒戒執行完畢五年
    內再犯本件施用第一級毒品之罪，事實已臻明確。綜上所述
    ，足徵被告係於5 年內再犯毒品危害防制條例第10條之罪，
    應予依法論科。
三、論罪科刑
（一）按被告行為後，刑法業於95年7 月1 日修正施行，與本件
      相關者為累犯之規定，經比較正前後之規定，被告不論依
      照新法或舊法均構成累犯，是適用舊法對於被告並無何不
      利，自應依修正後刑法第2 條第1 項前段規定適用修正前
      即行為時之法律。
（二）按海洛因為毒品危害防制條例第2 條第2 項第1 款所列管
      之第一級毒品。核被告所為，係犯毒品危害防制條例第10
      條第1 項之施用第一級毒品罪。被告施用毒品前後持有毒
      品之低度行為，為其施用毒品之高度行為所吸收，不另論
      罪。被告前因施用毒品案件，經本院於93年1 月8 日以92
      年度訴字第1718號判處有期徒刑8 月確定，甫於94年1 月
      21日縮刑期滿執行完畢，此有臺灣高等法院被告全國前案
      紀錄表及臺灣桃園地方法院檢察署刑案資料查註紀錄表各
      1 份附卷可參，其前受有期徒刑之執行完畢，於5 年以內
      再犯本件最重本刑為有期徒刑以上之罪，為累犯，應依法
      加重其刑。爰審酌被告屢次矯治及處罰均未戒除毒癮，可
      見毒癮已深，不易自拔，另考量其犯後坦承犯行之態度、
      生活狀況、智識程度、素行等一切情狀，量處如主文所示
      之刑。扣案之注射針筒一支，內含有殘液，被告亦供稱其
      內容物係伊將海洛因摻水後置入，而被告亦確有施用海洛
      因之行為，足認扣案之注射針筒一支內之殘液應係第一級
      毒品海洛因無訛；又該注射針筒與海洛因殘液已無法完全
      分離，自應依毒品危害防制條例第18條第1 項前段併諭知
      沒收銷燬之。
據上論斷，應依刑事訴訟法第273 條之1 第1 項、第299 條第1
項前段，毒品危害防制條例第10條第1 項、第18條第1 項前段，
，修正後刑法第2 條第1 項前段、第11條，修正前刑法第47條，
判決如主文。
本案經檢察官鄭東峰到庭執行職務。
中    華    民    國    95    年    10    月    13    日
                  刑事第十二庭  法  官  陳  雪  玉
以上正本證明與原本無異。
如不服本判決，應於判決送達後10日內向本院提出上訴狀（應附
繕本），上訴於臺灣高等法院。
                                書記官  戴  育  萍
中    華    民    國    95    年    10    月    17    日
附錄本案論罪科刑法條
毒品危害防制條例第10條
施用第一級毒品者，處 6 月以上 5 年以下有期徒刑。
施用第二級毒品者，處 3 年以下有期徒刑。


司法院資訊處製作；財團法人民間司法改革基金會備份。
